臺灣高等法院民事裁定
111年度抗字第469號
抗  告  人  吳文喜  


上列抗告人因與徐志偉間聲明異議事件，對於中華民國111年3月
2日臺灣基隆地方法院111年度執事聲字第11號裁定，提起抗告，
本院裁定如下： 
    主  文
抗告駁回。
抗告程序費用由抗告人負擔。
    理  由
一、抗告意旨略以：依經濟部商工登記公示資料查詢服務所示，
    相對人徐志偉現為第三人安聯汽車修理股份有限公司（下稱
    安聯公司）之董事長，且持有該公司股份18萬5,500股，經
    執行法院發扣押命令，安聯公司卻以相對人無股份無從扣押
    為由聲明異議，顯與公示登記外觀不符。執行法院有調查權
    限，得於調查認定之範圍內自為判斷，卻未依伊聲請向經濟
    部函詢相對人所持安聯公司股份數，僅命伊提起民事訴訟，
    有礙執行程序之進行且不足以保障當事人權益，更有執行怠
    惰、浪費司法資源之虞。伊依強制執行法第12條規定聲明異
    議，經原法院司法事務官駁回聲明異議（下稱原處分），伊
    對之提出異議，亦經原法院法官裁定駁回（下稱原裁定）。
    爰提起抗告，請求廢棄原裁定等語。
二、就債務人對於第三人之金錢債權為執行時，執行法院應發扣
    押命令禁止債務人收取或為其他處分，並禁止第三人向債務
    人清償，此觀強制執行法第115條第1項規定甚明。而上開規
    定於對於其他財產權執行時準用之，亦為同法第117條所明
    定。又第三人不承認債務人之債權或其他財產權之存在，或
    於數額有爭議或有其他得對抗債務人請求之事由時，應於接
    受執行法院命令後10日內，提出書狀，向執行法院聲明異議
    ；第三人依前條第1項規定聲明異議者，執行法院應通知債
    權人。債權人對於第三人之聲明異議認為不實時，得於收受
    前項通知後10日內向管轄法院提起訴訟，並應向執行法院為
    起訴之證明及將訴訟告知債務人。債權人未於前項規定期間
    內為起訴之證明者，執行法院得依第三人之聲請，撤銷所發
    執行命令，同法第119條第1項、第120條分別定有明文。
三、查抗告人供擔保後，執原法院109年度重訴字第68號民事判
    決為執行名義，就相對人所有之安聯公司股份，於新臺幣50
    0萬元本息範圍聲請強制執行，經執行法院於民國110年12月
    6日以執行命令禁止相對人及安聯公司移轉股份或為其他處
    分；惟安聯公司具狀聲明異議，否認相對人之股份存在，執
    行法院乃依強制執行法第120條規定，將該聲明異議狀轉知
    抗告人，通知抗告人如認安聯公司聲明異議不實，得於收受
    通知後10日內向管轄法院提起訴訟，並向執行法院為起訴之
    證明；抗告人嗣聲請執行法院調查證據，向經濟部函詢相對
    人持有安聯公司之股份數，執行法院再於111年1月24日函覆
    抗告人如認安聯公司聲明異議不實，得於收受通知後10日內
    向管轄法院提起訴訟，並向執行法院為起訴之證明等情，業
    經本院調取執行卷宗查明屬實。經核執行法院所為與強制執
    行法第120條規定相符，並無違誤。抗告人雖以前揭情詞聲
    明異議，然強制執行事件屬非訟程序，並無確定實體上權利
    義務關係之效力。而經濟部商工登記公示資料關於公司董事
    之記載，乃公示公司登記事項之方法，所載公司登記事項僅
    具對抗效力，不生董事有無持有公司股份之效力，無從以之
    認定相對人持有安聯公司之股份數。抗告人如認安聯公司否
    認相對人之股份存在為不實，應依強制執行法第120條規定
    ，另行提起民事訴訟以資救濟，非執行法院聲明異議程序所
    得審究。原處分駁回抗告人之聲明異議，原裁定駁回抗告人
    之異議，均無違誤。抗告意旨指摘原裁定不當，聲明廢棄，
    非有理由，應駁回其抗告。
四、據上論結，本件抗告為無理由。爰裁定如主文。
中　　華　　民　　國　　111 　年　　4 　　月　　29　　日
                  民事第十八庭
                        審判長法  官  黃明發
                              法  官  陳　瑜
　　　　　　　　　　　　　　　法  官  賴彥魁
正本係照原本作成。
本裁定除以適用法規顯有錯誤為理由外，不得再抗告。如提起再
抗告，應於收受送達後10日內委任律師為代理人向本院提出再抗
告狀。並繳納再抗告費新臺幣1,000元。
中　　華　　民　　國　 111  　年　　4  　 月　　29　  日
                              書記官  高瑞君